臺灣高等法院臺南分院刑事裁定
111年度抗字第519號
抗  告  人  
即 受刑 人  王冠程


                   (現另案於法務部矯正署臺南監獄執行中)
上列抗告人因行使偽造私文書等案件，不服臺灣臺南地方法院中
華民國111年5月25日定應執行刑之裁定（111年度聲字第794號）
，提起抗告，本院裁定如下：
    主  文
抗告駁回。
    理  由
一、原裁定意旨略以：抗告人即受刑人王冠程前因竊盜等案件，
    分別經臺灣臺南地方法院先後判處如附表所示之刑確定，且
    其中附表編號1至2所示之罪，已定其應執行之刑為有期徒刑
    8月（臺灣臺南地方法院109年度簡字第3215號刑事簡易判決
    ）、附表編號3至7所示之罪，已定其應執行之刑為有期徒刑
    10月（臺灣臺南地方法院110年度易字第217號刑事判決）、
    附表編號9至10所示之罪，已定其應執行之刑為有期徒刑6月
    （臺灣臺南地方法院109年度易字第1425號刑事判決）、附
    表編號13至17所示之罪，已定其應執行之刑為有期徒刑10月
    （臺灣臺南地方法院110年度簡字第2477號刑事簡易判決）
    、附表編號18至20所示之罪，已定其應執行之刑為有期徒刑
    2年2月；附表編號21至25所示之罪，已定其應執行之刑為有
    期徒刑1年（臺灣臺南地方法院本院110年度易字第569號刑
    事判決）。準此，就本件附表編號1至25所示之罪，於定應
    執行之刑時，即分別需以前開附表編號1至2、3至7、9至10
    、13至17、18至20、21至25之罪所定之應執行刑及編號8、1
    1、12所示之宣告刑為其內部性界限，而受其拘束。再附表
    編號1至7、9至17及21至25所示之罪為得易科罰金，附表其
    餘所示之罪則為不得易科罰金，合併處罰結果，已不得易科
    罰金，自無庸為易科罰金折算標準之記載（司法院大法官會
    議釋字第144號解釋意旨參照）。檢察官依受刑人111年5月3
    日聲請狀之請求，聲請本件定應執行刑，本院審核結果，認
    為聲請為正當，應定其應執行為有期徒刑6年10月等語。
二、抗告意旨略以：抗告人涉犯竊盜等罪，經臺灣臺南地方法院
    定應執行有期徒刑6年10月，實屬過於嚴竣，且本件定應執
    行刑之裁定，似乎已逾越刑法第51條第5款所定法律之外部
    界限，即不得重於所犯之罪之總和，亦應受內部界限之拘束
    ，即不得重於所定應執行刑及其餘宣告刑之總和，且似乎未
    考量受刑人本身、家庭及犯罪後態度與比例原則。而所謂刑
    ，應以教化曾犯罪之人，重歸正軌為目的，非以拘禁人身自
    由為手段，本件抗告人為經濟來源支柱，精神壓力過大無法
    負荷，才犯下以上之罪，且抗告人本身患有精神官能性憂鬱
    症，又家父患有左側腎上腺髓質瘤病出血及休克及大腸缺血
    性壞死、大腸全切除併小腸造口術後、腹部腔室症候群、橫
    紋肌溶解症、急性腎衰竭、小腸出血合併休克、泌尿道感染
    等疾病。綜上所述，家父所染以上之病症係抗告人犯罪之原
    因，又家中尚有老幼需抗告人扶養，故請廢棄原裁定，重新
    從輕定其應執行刑等語。
三、按刑法第51條第5款規定：「數罪併罰，宣告多數有期徒刑
    者，應於各刑中之最長期以上，各刑合併之刑期以下，定其
    應執行之刑期，但不得逾30年。」係採限制加重主義，就俱
    發各罪中，以最重之宣告刑為基礎，由法院參酌他罪之宣告
    刑，裁量加重定之，上揭不得逾法定之30年最高限制，即法
    理上所稱之外部性界限。次按法律上屬於自由裁量之事項，
    雖非概無法律性之拘束，以法院就宣告刑自由裁量權之行使
    而言，應受比例原則、公平正義原則之規範，並謹守法律秩
    序之理念，體察法律之規範目的，使其結果實質正當，俾與
    立法本旨相契合，亦即合於裁量之內部性界限。從而，倘若
    符合此內、外部性之界限，當無違法、失當可指（最高法院
    106年度台抗字第469號裁定意旨參照）。
四、經查：
㈠、抗告人因犯竊盜、行使偽造私文書等25罪，經法院分別判處
    如附表編號1至25所示之刑（除附表編號1至7、9至17、21至
    25「宣告刑」欄均應補充「如易科罰金，以新臺幣壹仟元折
    算壹日」外，餘詳如附表編號1至25所示），且均經確定在
    案，有如附表編號1至25所示各該刑事判決及臺灣高等法院
    被告前案紀錄表在卷可憑。上述罪刑合乎數罪併罰之要件，
    經檢察官向原審聲請定其應執行刑，原審審核後，認檢察官
    之聲請為正當，而裁定附表編號1至25所示各罪，定其應執
    行刑為有期徒刑6年10月。又抗告人所犯如附表編號1至7、9
    至17、21至25所示之罪為得易科罰金，附表其餘所示之罪則
    為不得易科罰金，依刑法第50條第1項但書、第2項之規定，
    除經抗告人請求檢察官聲請合併定其應執行之刑，否則上開
    各罪應不得併合處罰，而使抗告人喪失易科罰金之利益，惟
    抗告人就如附表編號1至25所示各罪所處之刑，業已請求檢
    察官聲請合併定其應執行之刑，此有抗告人出具之聲請狀（
    見原審卷第9-12頁）在卷可稽，本件符合刑法第50條第2項
    之規定，自得合併定應執行刑。
㈡、又抗告人所犯如附表編號1至2所示之罪所處之刑，曾經臺灣
    臺南地方法院以109年度簡字第3215號刑事簡易判決判處應
    執行有期徒刑8月，如易科罰金，以新臺幣(下同)1仟元折算
    1日確定；如附表編號3至7所示之罪所處之刑，曾經臺灣臺
    南地方法院以110年度易字第217號刑事判決判處應執行有期
    徒10月，如易科罰金，以1仟元折算1日確定；如附表編號9
    至10所示之罪所處之刑，曾經臺灣臺南地方法院以109年度
    易字第1425號刑事判決判處應執行有期徒6月，如易科罰金
    ，以1仟元折算1日確定；如附表編號13至17所示之罪所處之
    刑，曾經臺灣臺南地方法院以110年度簡字第2477號刑事簡
    易判決判處應執行有期徒10月，如易科罰金，以1仟元折算1
    日確定；如附表編號18至20、21至25所示之罪所處之刑，曾
    經臺灣臺南地方法院以110年度易字第569號刑事判決，分別
    判處應執行有期徒2年2月，及1年，如易科罰金，以1仟元折
    算1日確定，有上開刑事判決及臺灣高等法院被告前案紀錄
    表附卷足參，是就附表編號1至25所示之罪所處之刑再為定
    應執行刑之裁判時，除不得逾越刑法第51條第5款所定法律
    之外部界限外，亦應受內部界限之拘束，即不得重於上開所
    定之應執行刑有期徒刑8月、10月、6月、10月、2年2月、1
    年，與尚未合併定應執行刑之有期徒刑8月(附表編號8)、3
    月(附表編號11)、5月(附表編號12)，加計後之總和，即有
    期徒刑7年4月。原審裁定以抗告人所犯如附表編號1至25所
    示各罪之宣告刑為基礎，合併定其應執行之刑為有期徒刑6
    年10月，係在如附表所示罪刑中之最長刑期1年(附表編號18
    )以上，前述7年4月以下，並未逾越刑法第51條第5款所定之
    方法與範圍，從形式上觀察，並未逾越法律外部性界限及定
    執行刑之恤刑目的。另兼衡罪責相當、特別預防之刑罰目的
    ，審酌抗告人所犯如附表所示各罪反應出之人格、犯罪傾向
    ，並衡酌整體犯罪過程各罪彼此間之關聯性（個別犯行之時
    間、空間、各行為所侵害法益之專屬性或同一性、數罪對法
    益侵害之加重效應等），及定應執行刑之限制加重原則等情
    狀綜合判斷，亦無違反法律內部性界限之情事，原審裁定自
    難認其裁量權之行使，有何違法或不當之處。綜上，抗告意
    旨，指摘原審裁定未適法為執行刑裁量權之行使，揆諸上揭
    說明，其抗告為無理由，應予駁回。
五、據上論斷，應依刑事訴訟法第412條，裁定如主文。
中　　華　　民　　國　　111 　年　　7 　　月　　6 　　日
                  刑事第四庭    審判長法　官  郭玫利
                                      法　官  曾子珍
                                      法　官  陳金虎
以上正本證明與原本無異。
如不服本裁定，應於收受本裁定後五日內向本院提出抗告狀。
　　　　　　　　　　　　　　　　　　　書記官  蘇文儀
中　　華　　民　　國　　111 　年　　7 　　月　　7 　　日